臺灣彰化地方法院刑事判決　　　　　　　 94年度易字第187號
公　訴　人　臺灣彰化地方法院檢察署檢察官
被　　　告　甲○○　男　32歲.
　　　　　　　　　　住彰化縣埔.
上列被告因竊盜案件，經檢察官提起公訴（93年度偵字第8456號
），本院判決如下：
    主  文
甲○○竊盜，處有期徒刑肆月，如易科罰金，以佰元折算壹日
。
    事  實
一、甲○○基於意圖為自己不法所有之犯意，於民國93年3月28
    日15時許至17時許之間之不詳時間，趁乙○○○因其公公過
    世而至彰化縣田尾鄉○○路○段97巷24號處誦經，而原留在
    其位於彰化縣田中鎮○○里○○路○段290巷8號住所內之子
    陳順序亦臨時外出之機會，遂打開乙○○○前開住所疏未上
    鎖之鐵門，無故侵入乙○○○住宅內，於翻箱倒櫃後竊取新
    臺幣（以下同）4萬餘元、地契1份、舊臺幣5角6個、提款卡
    1張及金戒子1對等物（總價值約5萬餘元），得手後逃離現
    場。嗣陳順序返回住處後發現遭竊，旋通知乙○○○，乙○
    ○○於同日17時許返家後隨即報警處理，俟經警於同時18時
    許前往其住處採證，並將採得指紋送內政部警政署刑事警察
    局鑑驗結果，發現4枚甲○○之指紋，始查悉前情。
二、案經乙○○○訴由彰化縣警察局田中分局報告臺灣彰化地方
    法院檢察署檢察官偵查起訴。
    理  由
一、訊據被告甲○○矢口否認上開竊盜犯行，辯稱：伊未曾至彰
    化縣田中鎮○○里○○路○段290巷8號行竊，上揭地點被竊
    之事與伊無關，至伊之指紋為何會在被竊地點採到，伊無所
    悉，亦感不解云云。惟查：上揭事實，業據證人即告訴人乙
    ○○○於警詢、偵查及本院審理中證述明確；證人即彰化縣
    警察局田中分局第三組警員黃勝裕到庭具結證稱：當日係接
    獲通報前往，伊係從打開之後門進入，一進入是廚房，情況
    還好，再進去的房間就相當凌亂，衣服及物品都散落一地，
    二樓也有被翻的情況，但是二樓的物品比較少，情況沒有那
    麼混亂；伊在乙○○○房間內全新的包裝手帕、絲襪之玻璃
    袋及二樓電視櫃旁邊的紅色塑膠袋上、茶葉罐上都採到被告
    的指紋，而手帕、絲襪很明顯是從衣櫃翻出來的，採證二樓
    電視櫃旁邊紅色塑膠袋是因為電視櫃裡面有被翻過，伊認為
    紅色塑膠袋是從電視櫃翻出來之物品，另外茶葉罐是經詢問
    過在場之被害人發現有移動之情況所以才特別採證等語明確
    （見本院94年6月14日審判筆錄第10-15頁），而證人黃勝裕
    採集之指紋20枚，經送內政部警政署刑事警察局以指紋電腦
    比對法、指紋特徵點比對法鑑驗結果，計有可資比對指紋4
    枚與被告之指紋相符：(1)編號36（即二樓房間內之紅色塑膠
    袋上採得指紋），與該局檔存甲○○指紋卡右食指指紋相符
    ，(2)編號27、28（即一樓房間內包裝手帕、絲襪之玻璃塑膠
    袋上採得指紋），與該局檔存甲○○指紋卡右中、左中指指
    紋相符，(3)編號31（即二樓房間內之茶葉罐上採得指紋），
    與該局檔存甲○○指紋卡右中指指紋相符，此有該局93年4
    月27日刑紋字第0930077472號鑑驗書1份附卷可稽，觀之證
    人乙○○○表示包括其家人在內均不認識被告，被告亦供陳
    未見過證人乙○○○及其家人，也未至證人乙○○○前開住
    處，則被告倘未進入證人乙○○○之屋內，其指紋會無端遺
    留在證人乙○○○遭竊屋內之物品上之可能性實難想像。而
    被告唯一提出之辯稱係其在彰化縣社頭鄉、溪湖鎮、鹿港鎮
    販賣童裝云云，惟參諸本件採得被告指紋之物品種類不只一
    種，俱與被告所販賣之商品內容不符，被告之指紋應不可能
    經由出售商品而遺留其上，且採得被告指紋之物品分散在一
    樓、二樓房間，比對結果與被告之右食指、右中指、左中指
    指紋相符，並非僅有特定某手指之指紋，以被告在證人乙○
    ○○屋內留下4枚可資比對之指紋、指紋所在之物品、與被
    告不同手指之指紋相符之情節，堪認前揭指紋確為被告至證
    人乙○○○之住處行竊，在搜刮翻查屋內可供竊盜財物而碰
    觸多數物品所遺留；此外，復有彰化縣警察局田中分局刑案
    現場勘查報告1份、彰化縣警察局勘察採證同意書1份、採證
    現場位置圖2張、彰化縣警察局田中分局偵辦竊盜案現場指
    紋照片4張在卷可資佐證，雖被告辯稱其未曾前往被竊住宅
    行竊，惟就其指紋為何遺留在現場，卻始終無法提出說明，
    被告空言否認，自難遽予採信。綜上所述，本件事證已臻明
    確，被告上開犯行，洵堪認定。
二、核被告所為，係犯刑法第306條第1項之無故侵入住宅罪及刑
    法第320條第1項之竊盜罪。其所犯前兩罪之間，具有方法、
    目的之牽連關係，應依刑法第55條後段之規定，從較重之竊
    盜罪處斷。爰審酌被告正值青年，不思工作獲致報償，竟侵
    入被害人住宅竊取財物，對被害人居家安全之影響甚鉅，暨
    其犯罪動機、目的、手段、所竊得之財物價值、智識程度、
    犯罪後仍矢口否認犯行之犯後態度等一切情狀，量處如主文
    所示之刑，並諭知易科罰金之折算標準，以示懲儆。
據上論斷，應依刑事訴訟法第299條第1項前段，刑法第320條第1
項、第306條第1項、第55條、第41條第1項前段，罰金罰鍰提高
標準條例第1條前段、第2條，判決如主文。
本案經檢察官楊忠城到庭執行職務。
中　　華　　民　　國　　94　　年　　7 　　月　　15　　日
                  刑事第二庭    審判長法  官  宋恭良
                                      法  官  吳永梁
                                      法  官  許雅婷
以上正本證明與原本無異。
如不服本判決，應於判決送達後十日內，向本院提出上訴狀（須
附上訴狀繕本）。
告訴人或被害人對於判決如有不服具備理由請求檢察官上訴者，
其上訴期間之計算係以檢察官收受判決正本之日期為準。
中　　華　　民　　國　　94　　年　　7 　　月　　15　　日
                                      書記官  黃幼華
附錄本案論罪科刑法條全文：
中華民國刑法第320條
意圖為自己或第三人不法之所有，而竊取他人之動產者，為竊盜
罪，處 5 年以下有期徒刑、拘役或 500 元以下罰金。
意圖為自己或第三人不法之利益，而竊佔他人之不動產者，依前
項之規定處斷。
前二項之未遂犯罰之。
中華民國刑法第306條
無故侵入他人住宅、建築物或附連圍繞之土地或船艦者，處 1 年
以下有期徒刑、拘役或 300 元以下罰金。
無故隱匿其內，或受退去之要求而仍留滯者，亦同。
